【裁判字號】    92,交聲,1562
【裁判日期】    921223
【裁判案由】    違反道路交通管理處罰條例聲明異議
【裁判全文】
臺灣臺北地方法院交通事件裁定                  九十二年度交聲字第一五六二號
      原處分機關  臺北市交通事件裁決所
      受處分人    甲○○  男  四十七歲（民國四十五年三月六日生）
右列受處分人因違反道路交通管理處罰條例案件，對於臺北市交通事件裁決所九十二
年十二月十二日所為之處分（原處分案號：北市警交大字第ＡＢＷ四五二０八一號）
，聲明異議，本院裁定如左：
    主    文
異議駁回。
    理    由
一、按汽車駕駛人飲酒後其吐氣所含酒精成份超過每公升０．二五毫克以上者，不得
    駕車，道路交通安全規則第一百十四條第二款定有明文；再汽車駕駛人，駕駛汽
    車經測試檢定酒精濃度超過規定標準者，處一萬五千元以上六萬元以下之罰鍰，
    並分別依其有無因此肇事致人受傷或死亡，再處以吊扣駕駛執照一年（未致人受
    傷）、二年（致人受傷）或吊銷駕駛執照（致人受重傷或死亡）之處分，道路交
    通管理處罰條例第三十五條第一項第一款定有明文。
二、本件受處分人即異議人甲○○於九十二年十一月六日零時四十八分許，在福和橋
    西向東方向，為警當場攔停舉發「酒醉駕車經測試為零點四二mg/L」，受處分人
    不服，提出申訴，原處分機關仍認為違規事實明確，依道路交通管理處罰條例上
    開規定，處罰鍰新台幣（下同）三萬元，並吊扣駕駛執照一年，受處分人不服，
    提出本件異議。
三、異議意旨略以：當天是我太太和我一起去，回家途中是我太太載我回來，因上福
    和橋上坡時，覺得機車怪怪的，好像上坡爬不上去，我說我下來試試看，就騎了
    一段以後放在橋上，走回去再和我太太一起騎車回去，就在要下橋時，被警察臨
    檢攔下，問我有無騎車，因我太太騎車載我，我說因機車有點故障，我只試看車
    況騎一段，因此就被開罰單，要罰三萬元，且因此夫妻發生爭執，且恐因此家境
    陷入困難等語。
四、經查：本件舉發經過，係警察於值勤地點前約五十公尺處，發現駕駛騎乘ＴＹＳ
    —０九六號機車，因遇警攔檢隨意將該車輛停放福和橋上後，該駕駛即往臺北縣
    永和方向離去，查員警工作記錄記載該車駕駛疑有棄車之嫌，至員警發現四十分
    鐘後，該車欲再通過警察所設之路檢點，而為警方攔檢，駕駛人為受處分人之妻
    ，受處分人坐於後座。警察發現受處分人確為前述棄車離去之駕駛，盤問受處分
    人後，受處分人坦承有騎乘機車之事實，警員確認無誤後，依法實施酒精測試超
    過規定標準，而依法舉發違規等情，此有臺北市政府警察局文山第二分局九十二
    年十二月三日北市警文二分交字第０九二六二五０三二００號函附卷可稽，而警
    察當時測試受處分人吐氣所含酒精成份已達每公升０．四二毫克等情，亦有測定
    單據附卷為憑，本件違規事實已甚明確。況受處分人異議意旨對於其當時確有騎
    乘上開機車等情，亦不否認，受處分人所辯：是因試車而騎乘一段等情，就令屬
    實，亦無解於本件違規事實之成立。其於上揭時地違規之事實，應堪認定，原處
    分機關據以援引首揭規定，裁處罰鍰三萬元，並吊扣駕駛執照一年，核無違誤，
    本件異議為無理由，應予駁回。
五、據上論斷，應依道路交通案件處理辦法第十九條，裁定如主文。
中      華      民      國    九十二    年     十二     月    二十三    日
                                    臺灣臺北地方法院交通法庭
                                        法  官  高偉文
右正本證明與原本無異
如不服本裁定應於送達後五日內向本院提出抗告狀
                                        書記官  張華瓊
中      華      民      國    九十三    年     一       月      二      日


司法院資訊處製作；財團法人民間司法改革基金會備份。
